臺灣臺南地方法院刑事判決　　　　　　 100年度交訴字第40號
公　訴　人　臺灣臺南地方法院檢察署檢察官
被　　　告　陳雅雄
選任辯護人　張雯峰律師
　　　　　　奚淑芳律師
上列被告因業務過失致死案件，經檢察官提起公訴（100年度調
偵字第340號），被告於準備程序進行中為有罪之陳述，經本院
合議庭裁定由受命法官獨任進行簡式審判程序後，判決如下：
    主  文
陳雅雄從事業務之人，因業務上之過失致人於死，處有期徒刑伍
月，如易科罰金，以新台幣壹仟元折算壹日。
    事  實
一、陳雅雄係「光泉食品股份有限公司」之送貨員，為從事駕駛
    業務之人。其於民國（下同）99年7月19日，駕駛車號DL-42
    40號自小貨車，沿臺南市○○區○○里○○○道路由南向北
    行駛，同日12時25分許，行至臺南市善化區坐駕113 號東側
    20公尺附近，其原應注意車輛行至無號誌之交岔路口，應減
    速慢行及注意車前狀況，且汽車在未劃分向線或分向限制線
    之道路，應靠右行駛，而依當時天候晴、日間自然光線、柏
    油路面乾燥無缺陷、道路上未有任何障礙物、視距復屬良好
    等情形以觀，客觀上亦無不能注意之情事，竟疏於注意及此
    ，貿然偏左行駛，適有王曲秀春騎乘車號CE5-539號普通重
    型機車，自左側未命名道路由西往東行駛至上開交岔路口，
    亦疏未注意左方車應暫停讓右方車先行之規定，2車因而發
    生碰撞，致王曲秀春因此受有顱骨骨折、顱內出血、低血容
    休克、頭胸腹撞傷內出血等傷害，經送醫治療仍於99年7月
    19日下午1時50分不治死亡。陳雅雄於肇事後，犯罪未被有
    偵查權之公務員或機關發覺前，即向據報到場處理之改制前
    台南縣警察局善化分局警員表明係肇事車輛之駕駛人而自首
    ，並坦承犯行進而接受裁判。
二、案經王曲秀春配偶王季甫告訴，及臺灣臺南地方法院檢察署
    檢察官據報相驗後自動檢舉偵查起訴。
    理  由
一、本件係經被告陳雅雄於準備程序期日為有罪之陳述（見本院
    卷第37頁背面），而經本院合議庭裁定由受命法官獨任以簡
    式審判程序加以審理，依據刑事訴訟法第273條之2規定排除
    嚴格證據調查；並依同法第310條之2之準用第454條之規定
    製作略式判決書，先予敘明。
二、本件有下列事證足資佐憑：
  (一)被告於警詢、偵查中及本院審理時之自白。
  (二)告訴人王季甫於警詢、偵查中之證詞。
  (三)道路交通事故現場圖、道路交通事故調查報告表(一)、(二)各1
    份及現場照片32張。
  (四)財團法人臺灣基督教長老教會新樓醫院診斷證明書、臺灣臺
    南地方法院檢察署勘驗筆錄、檢驗報告書及相驗屍體證明書
    各1份。
  (五)臺灣省車輛行車事故覆議鑑定委員會99年11月23日覆議字第
    0996204552號函檢送覆議字第991568號鑑定意見書1份。
  (六)台南縣警察局道路交通事故肇事人自首情形紀錄表1份。
三、起訴書雖原記載被告係「光泉牧場股份有限公司」之送貨員
    等語，惟被告陳稱其僱主應為「光泉食品股份有限公司」，
    並提出在職證明書、勞工保險被保險人投保資料表及薪資單
    各1份附卷可參（見本院卷第18頁、第47-50頁），因此，公
    訴人已於本院100年7月19日審理時當庭將被告之僱主更正為
    「光泉食品股份有限公司」（見本院卷第55頁），附此敘明
    。
四、查被告係以駕駛小貨車送貨為業，係從事駕駛業務之人。其
    於上開時、地，駕駛上開小貨車不慎與被害人王曲秀春所騎
    乘之機車發生碰撞，並造成被害人王曲秀春死亡之結果，核
    其所為係犯刑法第276條第2項之業務過失致死罪。又其於肇
    事後，犯罪未被有偵查權之公務員或機關發覺前，即向據報
    到場處理之改制前台南縣警察局善化分局警員表明其係肇事
    車輛之駕駛人而自首，並坦承犯行進而接受裁判，有上開道
    路交通事故肇事人自首情形紀錄表1份附卷可參（見相驗卷
    第13頁），爰依刑法第62條前段自首之規定，減輕其刑。
五、本院審酌被告係以駕駛小貨車送貨為業，竟疏於注意行經無
    號誌之交岔路口，應減速慢行及注意車前狀況，且偏向車道
    左側行駛而肇事，其過失程度經核非屬輕微，最後並造成被
    害人傷重死亡之嚴重結果，使被害人家屬與之天人永隔，所
    生損害甚大，然被告除本件案件外，並無其他刑事之犯罪紀
    錄，有臺灣高等法院被告前案紀錄表1份附卷可參，素行尚
    佳，且犯罪後業已坦承犯行，又雖尚未與被害人家屬就民事
    損害賠償事宜達成和解，然陳稱願意扣除被害人家屬已領取
    新台幣（下同）160萬元之強制汽車責任保險金外，另外與
    僱主連帶給付190萬元，又再分期五年、每月給付5,000元，
    合計380萬元之方式，與被害人家屬洽談和解，其中190萬元
    之給付，如被害人家屬不願意收受，願意以提存至法院的方
    式，以擔保被害人家屬之受償權利等語（見本院卷第57頁、
    第71頁背面），並非全無和解之意願，犯後態度尚稱良好，
    又被害人駕駛普通重型機車，行經無號誌交岔路口，左方車
    疏未暫停讓右方車先行，同為本件交通事故發生之肇事原因
    等一切情狀，乃量處如主文所示之刑，並諭知易科罰金之折
    算標準。
據上論斷，應依刑事訴訟法第273條之1第1項、第299條第1項前
段、第310條之2、第454條，刑法第276條第2項、第41條第1項、
第62條前段，刑法施行法第1條之1，判決如主文。
本案經檢察官詹尚晃到庭執行職務。
中    華    民    國   100    年    8     月    31    日
                      交通法庭  法  官  陳淑勤
以上正本證明與原本無異。
如不服本判決應於送達後十日內向本院提出上訴狀。
                                書記官  謝竣閎
中    華    民    國   100    年    8     月    31    日
附錄本案論罪科刑法條全文：
刑法第276條（過失致死罪）
因過失致人於死者，處二年以下有期徒刑、拘役或二千元以下罰
金。
從事業務之人，因業務上之過失犯前項之罪者，處五年以下有期
徒刑或拘役，得併科三千元以下罰金。
附記事項：告訴人或被害人對於判決如有不服，請具備理由逕向
檢察官聲請檢察官提起上訴，其上訴期間之計算，係以檢察官收
受判決正本日期為準。